臺灣臺中地方法院刑事判決　　　　　　　96年度訴字第2667號
公　訴　人　臺灣臺中地方法院檢察署檢察官
被　　　告　甲○○
上列被告因毒品危害防制條例案件，經檢察官提起公訴（96年度
毒偵字第3503號），被告於準備程序就被訴事實為有罪之陳述，
經本院合議庭裁定改依簡式審判程序審理，判決如下：
    主    文
甲○○施用第一級毒品，累犯，處有期徒刑壹年月。
扣案之海洛因肆包（合計淨重陸點貳參公克、空包裝總重壹點肆
捌公克），沒收銷燬之；注射針筒陸支，沒收。
    犯罪事實
一、甲○○前因施用第一級毒品案件，經臺灣嘉義地方法院裁定
    令入戒治處所施以強制戒治，並判處有期徒刑一年確定，強
    制戒治部分，執行至民國九十年二月二十一日停止並付保護
    管束，迄九十年七月三十一日保護管束期滿未經撤銷視為強
    制戒治期滿。另因施用第二級毒品案件，再經臺彎嘉義地方
    法院判處有期徒刑六月確定，並與前開施用第一級毒品案件
    合併定應執行刑為有期徒刑一年四月確定。復因施用第一、
    二級毒品案件，經臺灣南投地方法院於九十一年十一月十五
    日，以九十一年度訴緝字第一二號分別判處有期徒刑一年三
    月及七月，定應執行刑為有期徒刑一年八月確定，上開徒刑
    經接續執行後，於九十四年二月三日假釋出獄，並於九十四
    年八月十四日假釋期滿未經撤銷而視為執行完畢。詎甲○○
    仍不知悔改，復基於施用第一級毒品海洛因之犯意，於九十
    六年六月二十四日下午二時許，在臺中市○區○○路一四六
    巷二十號一樓居住處，以針筒注射之方式，施用第一級毒品
    海洛因一次。嗣於九十六年六月二十四日晚上十一時三十分
    許，在臺中市○區○○路與向上北路一八九巷口，為警攔檢
    盤查，並扣得甲○○所有供施用海洛因用之注射針筒五支；
    另徵得其同意後帶同警員前往其上開居住處執行搜索，復扣
    得甲○○所有供施用之海洛因四包（合計淨重六．二三公克
    、空包裝總重一．四八公克）及注射針筒一支，經將甲○○
    帶回警局調查並採集其尿液送驗結果呈嗎啡（海洛因之代謝
    物）陽性反應。
二、案經臺中市警察局第五分局報請臺灣臺中地方法院檢察署檢
    察官偵查起訴。
    理    由
一、訊據被告甲○○對於上開犯罪事實坦承不諱，並有照片二張
    附於警卷可稽，復有扣案之海洛因四包（合計淨重六．二三
    公克、空包裝總重一．四八公克）及注射針筒六支可資佐證
    。上開扣案之海洛因四包經送法務部調查局鑑定結果確係第
    一級毒品海洛因無誤，亦有該局調科壹字第09623068950號
    鑑定書一份附於本院卷可按。又被告為警查獲後所採集之尿
    液，經送中山醫學大學附設醫院檢驗科藥物檢測中心檢驗結
    果亦呈嗎啡（海洛因之代謝物）陽性反應，此有該中心確認
    檢驗結果報告一份附於偵查卷可參。查被告曾因施用第一級
    毒品案件，經臺灣嘉義地方法院裁定令入戒治處所施以強制
    戒治，並判處有期徒刑一年確定，強制戒治部分，執行至九
    十年二月二十一日停止並付保護管束，迄九十年七月三十一
    日保護管束期滿未經撤銷視為強制戒治期滿。另因施用第二
    級毒品案件，再經臺彎嘉義地方法院判處有期徒刑六月確定
    ，並與前開施用第一級毒品案件合併定應執行刑為有期徒刑
    一年四月確定。復因施用第一、二級毒品案件，經臺灣南投
    地方法院於九十一年十一月十五日，以九十一年度訴緝字第
    一二號分別判處有期徒刑一年三月及七月，定應執行刑為有
    期徒刑一年八月確定，上開徒刑經接續執行後，於九十四年
    二月三日假釋出獄，並於九十四年八月十四日假釋期滿未經
    撤銷而視為執行完畢，此有臺灣高等法院被告前案紀錄表及
    臺灣臺中地方法院刑案資料查註紀錄表各一份在卷可憑。被
    告此次施用第一級毒品之犯行，雖在上開強制戒治執行完畢
    五年後再犯，惟按毒品危害防制條例於九十二年七月九日修
    正公布，自九十三年一月九日施行，其中第二十條、第二十
    三條將施用毒品之刑事處遇程序，區分為「初犯」及「五年
    內再犯」、「五年後再犯」，依其立法理由之說明：「初犯
    」，經觀察、勒戒或強制戒治後，應為不起訴處分或不付審
    理之裁定；經觀察、勒戒或強制戒治執行完畢釋放後，「五
    年內再犯」者，因其再犯率甚高，原實施之觀察、勒戒及強
    制戒治既已無法收其實效，爰依法追訴或裁定交付審理。至
    於經觀察、勒戒或強制戒治執行完畢釋放後，「五年後再犯
    」者，前所實施之觀察、勒戒或強制戒治已足以遮斷其施用
    毒品之毒癮，為期自新及協助其斷除毒癮，仍適用「初犯」
    規定，先經觀察、勒戒或強制戒治之程序。從而依修正後之
    規定，僅限於「初犯」及「五年後再犯」二種情形，始應先
    經觀察、勒戒或強制戒治程序。倘被告於五年內已再犯，經
    依法追訴處罰，縱其第三次（或第三次以上）再度施用毒品
    之時間，在初犯經觀察、勒戒或強制戒治執行完畢釋放五年
    以後，已不合於「五年後再犯」之規定，且因已於「五年內
    再犯」，顯見其再犯率甚高，原實施觀察、勒戒或強制戒治
    ，已無法收其實效，即應依該條例第十條處罰（最高法院九
    十五年度第七次刑事庭會議決議參照）。故本件被告之施用
    毒品犯行，仍應依法追訴處罰。被告之自白核與事實相符，
    事證明確，其犯行洵堪認定。
二、核被告所為，係犯毒品危害防制條例第十條第一項之施用第
    一級毒品罪。被告持有第一級毒品之低度行為，分別為其施
    用第一級毒品之高度行為所吸收，不另論罪。查被告有如犯
    罪事實欄所載之施用第一、二級毒品刑事前科紀錄，經接續
    執行後，於九十四年二月三日假釋出獄，並於九十四年八月
    十四日假釋期滿未經撤銷而視為執行完畢，此有臺灣高等法
    院被告前案紀錄表及臺灣臺中地方法院刑案資料查註紀錄表
    各一份在卷可憑，其於前案執行完畢後，五年以內故意再犯
    本件有期徒刑以上之罪，為累犯，應依刑法第四十七條第一
    項之規定加重其刑。爰審酌被告犯罪之動機、目的、手段、
    其品行及智識程度、施用海洛因及甲基安非他命之次數僅一
    次，犯行尚非重大、所為施用毒品犯行為自戕之病態行為，
    及其犯後坦承犯行，態度良好等一切情狀，量處如主文所示
    之刑。扣案之海洛因四包，係查獲之第一級毒品，不問屬於
    犯人與否，應依毒品危害防制條例第十八條第一項前段之規
    定宣告沒收銷燬之；另扣案之注射針筒六支，係被告所有供
    其施用海洛因所用之物，業據被告於本院審理時供述明確，
    應依刑法第三十八條第一項第二款之規定諭知沒收。
據上論斷，應依刑事訴訟法第二百七十三條之一第一項、第二百
九十九條第一項前段，毒品危害防制條例第十條第一項、第十八
條第一項前段，刑法第十一條、第四十七條第一項、第三十八條
第一項第二款，判決如主文。
本案經檢察官張桂芳到庭執行職務。
中　　華　　民　　國　　96　　年　　10　　月　　16　　日
                  刑事第八庭    法  官  簡源希
上為正本係照原本作成
如不服本判決，應於收送達後10日內向本院提出上訴書狀（應敘
述具體理由並附繕本）。
上訴書狀如未敘述理由，應於上訴期間屆滿後20日內補提理由書
於本院。
                                書記官  張雅慧
中　　華　　民　　國　　96　　年　　10　　月　　16　　日
附錄論罪科刑法條：
毒品危害防制條例第10條第1項
施用第一級毒品者，處6月以上5年以下有期徒刑。
